臺灣雲林地方法院刑事判決　　　　　　　 93年度易字第268號
檢　察　官　臺灣雲林地方法院檢察署檢察官
被　　　告　甲○○　男　30歲.
　　　　　　乙○○　男　36歲.
上列被告等因竊盜案件，經檢察官提起公訴（93年度偵字第1911
、1912號、93年度核退偵字第109號），本院判決如下：
    主  文
甲○○共同連續攜帶兇器竊盜，累犯，處有期徒刑柒月。扣案老
虎鉗壹支沒收。
乙○○共同攜帶兇器竊盜，累犯，處有期徒刑肆月，如易科罰金
，以佰元折算壹日。扣案老虎鉗壹支沒收。
    事  實
一、甲○○前於民國90年間，因竊盜案件，經本院於90年 4月17
    日，以90年度六簡字第85號判處有期徒刑8月，緩刑3年確定
    。於緩刑期間內，再犯竊盜案件，經本院於90年 9月19日，
    以90年度易字第612號判處有期徒刑9月，前案緩刑遭撤銷，
    二罪接續執行，於91年10月28日縮短刑期假釋出監，刑期至
    92年 3月29日屆滿，以已執行論。乙○○前於89年間，因傷
    害案件，經本院判處有期徒刑4月，如易科罰金，以300元折
    算 1日確定，於89年12月15日執行易科罰金完畢。均不知悔
    改：
  (一)甲○○於93年 4月25日18時30分許，與其弟王哲龍（經本院
    斗六簡易庭於93年9月13日，以93年度六簡字第188號判處有
    期徒刑 6月，如易科罰金，以300元折算1日確定）基於意圖
    為自己不法所有之概括犯意聯絡，駕駛車號B9 -4395號自小
    貨車，前往雲林縣古坑鄉崁腳村南昌 6號「興昌國民小學」
    ，以客觀上得作為兇器之破壞剪 1把（未扣案），竊取該校
    鐵門（長3.5公尺、高1.3公尺）及鐵製垃圾桶2個得手。
  (二)甲○○復於同年月26日20時許，承前概括犯意，與其叔乙○
    ○基於意圖為自己不法所有之犯意聯絡，駕駛上開貨車，前
    往國道三號公路古坑服務區，以客觀上得作為兇器之老虎鉗
    1 支，竊取古坑服務區內之鐵鑄水溝蓋共20座得手。嗣於同
    日晚間，為警當場逮捕，並扣得老虎鉗 1支，因而查知上情
    。
二、案經國道公路警察局第八警察大隊報請臺灣雲林地方法院檢
    察署檢察官偵查起訴。
    理  由
一、右揭事實，業據被告甲○○、乙○○坦承不諱（見警卷(三) 1
    至 4頁，警卷(二)1、2頁，偵卷(二)11、12頁），核與被害人丁
    ○○、戊○○於警詢指訴情節相符（見警卷(二)3頁，警卷(三)
    10、11頁），並有贓物領據 1紙、現場照片19張在卷可稽（
    見警卷(二)5至10頁，警卷(三)16至20頁），復有老虎鉗1支扣案
    可證，足認被告甲○○、乙○○自白與事實相符，可以採信
    。本件被告等加重竊盜犯行，事證明確，均堪認定。
二、按扣案之老虎鉗1支及未扣案之破壞剪1把，主要構成部分均
    為鐵質，為尖銳之物，以之揮刺、擊打，足以傷害人之生命
    ，具有客觀上之危險性，自屬兇器。核被告甲○○、乙○○
    ，均係犯刑法第 321條第1項第3款攜帶兇器竊盜罪。被告甲
    ○○與案外人王哲龍就上開事實一(一)部分；與被告乙○○就
    上開事實一(二)部分，均有犯意聯絡及行為分擔，應依刑法第
    28條規定，均論以共同正犯。被告甲○○二次加重竊盜犯行
    ，時間緊接，所犯罪名相同，顯係出於概括犯意反覆為之，
    為連續犯，應依刑法第56條規定，以一罪論。被告甲○○前
    於92年間，因竊盜案件，經本院於90年 4月17日，以90年度
    六簡字第85號判處有期徒刑8月，緩刑3年確定。於緩刑期間
    內，再犯竊盜案件，經本院於90年 9月19日，以90年度易字
    第612號判處有期徒刑9月，前案緩刑遭撤銷，二罪接續執行
    ，於91年10月28日縮短刑期假釋出監，刑期至92年 3月29日
    屆滿，以已執行論；被告乙○○於前於89年間，因傷害案件
    ，經本院判處有期徒刑4月，如易科罰金，以300元折算 1日
    確定，於89年12月15日執行易科罰金完畢，有臺灣高等法院
    被告全國前案紀錄表在卷可稽。茲被告甲○○、乙○○於有
    期徒刑執行完畢後， 5年內，再犯本件有期徒刑以上之罪，
    為累犯，均依刑法第47條規定，加重其刑。又被告乙○○國
    中畢業，育有1男2女（分別為87年10月12日生、89年1月5日
    生、92年 7月19日生），其母親因極重度肢障，領有身心障
    礙手冊，此有中華民國身心障礙手冊影本、雲林縣古坑鄉永
    昌村證明書、法務部戶役政連結作業系統全戶
    斷證明書等件在卷可參。被告在客觀生活條件及環境上，均
    屬弱勢；另其因累犯，攜帶兇器竊盜，法定最低度刑為有期
    徒刑七月，應屬過重；再參以公訴人於本院審理時表示：請
    法院從輕量刑，並建議依刑法第59條酌減等語（見本院卷33
    、34頁）。本院認如量處被告乙○○最低度之刑，依本件實
    際犯罪情狀而言，尚屬過苛，顯屬情輕法重，認被告犯罪情
    狀尚堪憫恕，依刑法第59條規定酌減其刑，併依刑法第71條
    第 1項規定，先加後減其刑。爰審酌被告甲○○、乙○○教
    育程度均國中畢業，所受法治教育較少，對犯罪誘惑之拒絕
    能力較差。被告乙○○犯後因故遭雨傘節毒蛇咬傷，曾於加
    護病房治療，出院後，目前生活已無法自理，再犯可能性低
    ，及上述犯罪動機、犯罪情節、犯罪所生危害，暨犯後均坦
    承犯行，態度良好等一切情狀，分別量處如主文所示之刑，
    併就被告乙○○部分，宣示如易科罰金之折算標準。至扣案
    老虎鉗 1支，係被告甲○○、乙○○所有，且供犯罪所用，
    已據被告甲○○、乙○○供明在卷，應依刑法第38條第1項
    第2款規定，宣告沒收之。另破壞剪1把未扣案，且非違禁物
    ，為免執行困難，不另宣告沒收。
三、公訴意旨另以：被告甲○○與乙○○基於意圖為自己不法所
    有之犯意聯絡，於民國93年 2月28日15時50分許，至雲林縣
    古坑鄉○○村○○○段 501之1至502之13地號，以預藏之鐵
    鎚 1支、鐵錐1支、鋼鋸2支等客觀上得作為兇器之工具，竊
    取上開地號房舍之裸露鋼筋鋸，共得手35公斤。因認被告甲
    ○○、乙○○涉犯刑法第 321條第1項第3款加重竊盜罪嫌云
    云。經查：
  (一)按竊盜罪係破壞持有人對其持有物之支配關係，倘持有人故
    意放棄其持有關係，任意棄置，縱他人拾取，亦非竊取。
  (二)被告甲○○與乙○○，於上揭時地，以上開工具，擷取裸露
    鋼筋35公斤之事實，業據被告乙○○、甲○○坦承在卷（見
    警卷(一)1頁，警卷(二)2頁，偵卷(一)12、13頁），並有贓物領據
    1紙、現場照片6張在卷可稽（警卷(一)5至7、9頁），復有鐵
    鎚及鐵錐各1支扣案可證。然被告甲○○、乙○○主觀上是
    否有竊盜犯意，且該土地內之裸露鋼筋，是否為無主物等情
    ，仍應有積極證據佐證，本院不得僅以被告甲○○、乙○○
    在該地擷取鋼筋，即認被告有竊盜犯行。
  (三)證人丙○○於本院證稱：（問：該地基所在土地，你們何時
    購入？）‧‧‧我記得是92年12月間。（問：買入時現況為
    何？）本來人家已經拆掉，現況與照片一樣‧‧‧最近規劃
    中要動工‧‧‧（問：你們如果要動工，是要將地基拆除？
    ）對‧‧‧（問：水泥塊中間的舊鋼筋，你們會如何處理？
    ）包括在廢棄物內，由包商處理等語甚詳（見本院卷87頁）
    。依此，該土地內之鋼筋，若日後動工時，由承包商以廢棄
    物處理，並無變賣價值，堪認被告甲○○、乙○○擷取之鋼
    筋鐵條，為他人棄置之無主物。此外，土地內房屋已遭拆除
    ，高度及腰部，而鋼筋均附著在水泥塊，部分裸露在外之事
    實，亦有現場照片在卷（見警卷(一) 6頁）。而回收附著在水
    泥塊上之鋼筋，數量不多，但花費成本高，不符經濟效益。
    是被告甲○○、乙○○於本院辯稱：鐵條為荒地上之無主物
    等語（見本院卷27、73頁），非全然無據。
  (四)此外，復查無其他積極證據，足證被告確有公訴人所指竊盜
    犯行。然被告甲○○、乙○○此部分犯行，與前揭論罪科刑
    部分，為連續犯裁判上一罪關係，爰不另為無罪諭知。
據上論斷，應依刑事訴訟法第299條第1項前段，刑法第28條、第
56條、第321條第1項第3款、第41條第1項前段、第47條、第59條
、第38條第1項第2款，罰金罰鍰提高標準條例第 2條，判決如主
文。
中　　華　　民　　國　　94　　年　　4　 　月　　22　　日
                  刑事第二庭    審判長法  官  林  輝  煌
                                      法  官  李  明  鴻
                                      法  官  柯  志  民
以上正本證明與原本無異
如不服本判決應於送達後10日內向本院提出上訴狀
                                      書記官　魏  輝  碩
中　　華　　民　　國　　94　　年　　4　　月　　22　　日
論罪之法條全文：
中華民國刑法第321條
 犯竊盜罪而有左列情形之一者，處六月以上、五年以下有期徒刑
：
一  於夜間侵入住宅或有人居住之建築物、船艦或隱匿其內而犯
    之者。
二  毀越門扇、牆垣或其他安全設備而犯之者。
三  攜帶兇器而犯之者。
四  結夥三人以上而犯之者。
五  乘火災、水災或其他災害之際而犯之者。
六  在車站或埠頭而犯之者。
前項之未遂犯罰之。
